臺灣臺中地方法院行政訴訟判決
110年度交字第473號
原      告  蘇元煜  
被      告  臺中市交通事件裁決處
                      設臺中市○○區○○○路00號
代  表  人  黃士哲    住同上
訴訟代理人  黃曉妍律師
上列當事人間交通裁決事件，原告不服被告民國110年10月19日
中市裁字第68-GU0000000號裁決書，提起行政訴訟，本院判決如
下：
    主  文
原告之訴駁回。
訴訟費用新臺幣參佰元由原告負擔。
    事實及理由
一、程序事項：按行政訴訟法第237 條之7 規定，交通裁決事件
    之裁判，得不經言詞辯論為之。本件屬交通裁決事件，依兩
    造所述各節及卷內資料其事證已臻明確，本院認無經言詞辯
    論之必要，爰不經言詞辯論而為判決。
二、事實概要：原告所有號牌3995-MP號自用小貨車(下稱系爭車
    輛）前於民國106年12月29日辦理停用報停，108年1月4日因
    停駛逾1年遭臺中監理所逕行註銷，原告於109年2月6日繳送
    號牌在案。詎訴外人蘇德蒲於110年8月4日14時10分許，駕
    駛該車行經臺中市○○區○○里○○○道○段000號附近發生事故，
    「因註銷牌照仍行駛道路」之違規行為，為臺中市政府警察
    局烏日分局（下稱舉發機關）員警認定該車違反道路交通管
    理處罰條例第12條第1項第8款之規定，逕行對車主即原告掣
    開第GU0000000號舉發違反道路交通管理事件通知單。被告
    續於110年10月19日以中市裁字第68-GU0000000號裁決書（
    下稱原處分），依道路交通管理處罰條例第12條第1項第8款
    及「違反道路交通管理事件統一裁罰基準表」之規定，按期
    限內到案之基準，裁處原告第1階段罰鍰新臺幣（下同）7,2
    00元 。
三、原告主張略以：發生事故時車輛因要由吊車拖至修車廠移至
    道路旁(左側輪距邊緣110公分)，車輛引擎故障實在無法上
    路行駛，且行為人蘇德蒲於110年4月24日發生事禍傷及左側
    脛骨，故無法駕車等語，並聲明：原處分撤銷，訴訟費用由
    被告負擔。
四、被告答辯則以：
  ㈠本件應適用之法律依據為道路交通管理處罰條例第12條第1項
    第8款、道路交通安全規則第26條第1項等規定。
  ㈡案經轉據舉發機關110年9月14日中市警烏分交字第110005210
    6號函復說明略以：「申訴人稱未行駛於道路上等情，經檢
    視本案交通違規影像，旨揭車輛違規屬實」。
  ㈢次查舉發機關檢附之採證光碟，確認監視器畫面時間4/8/202
    1下午02：53：37時至02：53：45時一台藍色小貨車(下稱系
    爭車輛)停放於事故地點，02：53：46時至02：54：09時一
    台機車搭載乘客從系爭車輛左後方撞擊，當場人車倒地，之
    後系爭車輛之駕駛人下車查看等情。
　㈣復查舉發機關檢附之110年8月4日駕駛人蘇德蒲談話紀錄表記
    載「(問：肇事前行進方向、車道、肇事經過？)答：我駕車
    將車自空地內移置於台灣大道五段南側路邊，車未熄火，我
    人在車上，無碰撞，才知有車自後方撞上我車，我駕駛系爭
    車輛自空地內往外駛至台灣大道五段南側路邊，系爭車輛因
    牌照註銷而未掛車牌」。
　㈤原告主張被告認不足採，蓋因原告所有號牌3995-MP號自用小
    貨車前因停駛逾一年遭註銷汽車牌照，於109年2月6日繳送
    號牌在案。詎駕駛自稱「於110年8月4將車自空地內移置於
    台灣大道五段南側路邊所邊，車未熄火，人在車上，無碰撞
    ，才知有車自後方撞上我車，我駕駛系爭車輛自空地內往外
    駛至台灣大道五段」，認系爭車輛確有駕駛系爭車輛至道路
    之事證明確。被告續以原處分，依道路交通管理處罰條例第
    12條第1項第8款及「違反道路交通管理事件統一裁罰基準表
    」之規定，按期限內到案之基準，裁處原告第1階段罰鍰7,2
    00元，自無違誤等語，並聲明：原告之訴駁回，訴訟費用由
    原告負擔。
五、本院之判斷：
  ㈠按「汽車因故停駛期限最多不得超過1年，逾期即將牌照註銷
    」、「汽車有下列情形之一者，處汽車所有人新臺幣3,600
    元以上10,800元以下罰鍰，並禁止其行駛：…八、牌照業經
    繳銷、報停、吊銷、註銷，無牌照仍行駛。…」道路交通安
    全規則第26條第1項、道路交通管理處罰條例第12條第1項第
    8款分別定有明文。
  ㈡查本件如事實概要所述之情事，有舉發機關第GU0000000號舉
    發違反道路交通管理事件通知單、舉發機關110年9月14日中
    市警烏分交字第1100052106號函、員警職務報告書、道路交
    通事故談話紀錄表、道路交通事故照片黏貼紀錄表、原處分
    、送達證書、違規資料查詢、汽車異動歷史查詢、汽車車籍
    查詢、採證光碟等資料附卷可稽（見本院卷第47、55-57、6
    3-81頁），堪信為真實。
  ㈢原告雖主張發生事故時車輛因要由吊車拖至修車廠移至道路
    旁(左側輪距邊緣110公分)，車輛引擎故障實在無法上路行
    駛，且行為人蘇德蒲於110年4月24日發生事禍傷及左側脛骨
    ，故無法駕車云云，惟查：
    ⒈經本院勘驗調查舉發機關提供之採證光碟，製成勘驗筆錄
      附卷為證（見本院卷第85頁），勘驗結果為：監視器畫面
      時間4/8/2021下午02：53：37時至02：53：45時一台藍色
      小貨車(下稱系爭車輛)停放於事故地點，02：53：46時至
      02：54：09時一台機車搭載乘客從系爭車輛左後方撞擊，
      當場人車倒地，之後系爭車輛之駕駛人下車查看。
    ⒉復查舉發機關檢附之110年8月4日駕駛人蘇德蒲談話紀錄表
      記載「(問：肇事前行進方向、車道、肇事經過？)答：我
      駕車將車自空地內移置於台灣大道五段南側路邊，車未熄
      火，我人在車上，無碰撞，才知有車自後方撞上我車，我
      駕駛系爭車輛自空地內往外駛至台灣大道五段南側路邊，
      系爭車輛因牌照註銷而未掛車牌」等語（見本院卷第63頁
      ）。
    ⒊依上開勘驗結果及系爭車輛駕駛人談話紀錄表可知，倘如
      原告所述車輛因故障以及駕駛人腳受傷因而無法駕駛，駕
      駛人豈可能於發生車禍時下車查看，並於當日談話紀錄中
      提及有駕駛之行為，故系爭車輛確有於上開時、地行駛並
      移動至台灣大道五段路旁之事實。再查卷附汽車異動歷史
      查詢（見本院卷第77頁）可知，系爭車輛因停駛逾一年遭
      註銷汽車牌照，業已於109年2月6日繳送號牌在案，足認
      系爭車輛自已構成道路交通管理處罰條例第12條第1項第8
      款「牌照業經註銷，無牌照仍行駛」之規定。原處分據以
      裁罰，核無違誤。
  ㈣綜上所述，原告違規事證明確，被告依法所為原處分並無違
    誤，原告訴請撤銷，為無理由，應予駁回。
六、本件事證已臻明確，兩造其餘主張及陳述，經核於判決結果
    不生影響，爰不逐一論列，附此敘明。
七、本件第一審裁判費為300 元，應由原告負擔，爰確定第一審
    訴訟費用額如主文第2 項所示。
據上論結，本件原告之訴為無理由，依行政訴訟法第237 條之7
、第98條第1 項前段、第237 條之8 第1 項，判決如主文。
中　　華　　民　　國　　111 　年　　6 　　月　　15　　日
　　　　　　　　　行政訴訟庭　法　官　楊萬益
以上正本證明與原本無異。
如不服本判決，應於判決送達後20日內，向本院提出上訴狀並表
明上訴理由（原判決所違背之法令及其具體內容或依訴訟資料可
認為原判決有違背法令之具體事實），其未表明上訴理由者，應
於提出上訴後20日內向本院補提理由書（上訴狀及上訴理由書均
須按他造人數附繕本，如未按期補提上理由書，則逕予駁回上訴
），並應繳納上訴裁判費新臺幣750元。
中　　華　　民　　國　　111 　年　　6 　　月　　15　　日
　　　　　　　　　　　　　　　書記官　林柏名